<!DOCTYPE html PUBLIC "-//W3C//DTD XHTML 1.0 Transitional//EN" "http://www.w3.org/TR/xhtml1/DTD/xhtml1-transitional.dtd">
<html xmlns="http://www.w3.org/1999/xhtml">
<head>
	<meta http-equiv="Content-Type" content="text/html; charset=iso-8859-1" />
	<title>Ymmärrä suomea</title>
	<style type="text/css" media="all">@import "css/styles.css";</style>
	<script type="text/javascript" src="swfobject.js"></script>
</head>
<body class="font-medium">
	<div id="main-wrapper">
		<div id="topbar"></div>
		<div id="main-menu">
			<table cellspacing="0" cellpadding="0" border="0" class="add-links"><tr>
				<td class="item"><img class="raquo" src="i/raquo.gif" alt="" height="7" width="4" /><a href="/ymmarra/index.php?moduli=sanakirja">Sanakirja</a></td>
				<td class="item"><img class="raquo" src="i/raquo.gif" alt="" height="7" width="4" /><a href="/ymmarra/index.php?moduli=verbit">Verbiluettelo</a></td>
				<td class="item"><img class="raquo" src="i/raquo.gif" alt="" height="7" width="4" /><a href="/ymmarra/index.php?moduli=kielioppi">Kielioppi</a></td>
			</tr></table>
			<table cellspacing="0" cellpadding="0" border="0"><tr>
				<td class="item"><img class="raquo" src="i/raquo.gif" alt="" height="7" width="4" /><a href="/ymmarra/index.php">Etusivu</a></td>
				<td class="item"><img class="raquo" src="i/raquo.gif" alt="" height="7" width="4" /><a href="/ymmarra/index.php?moduli=tekstit">Lukutekstit</a></td>
			</tr></table>
		</div>
		<div id="content">
			<table cellspacing="0" cellpadding="0" border="0" id="content-wrapper"><tr>
				<td>
					<div id="left-menu">
												<div class="header-verb"><span>Verbit</span></div>
						<div class="menu">
								<div class="init"><a href="/ymmarra/index.php?moduli=verbit&kirjain=a">A</a></div>
								<div class="init"><a href="/ymmarra/index.php?moduli=verbit&kirjain=e">E</a></div>
								<div class="init"><a href="/ymmarra/index.php?moduli=verbit&kirjain=h">H</a></div>
								<div class="init"><a href="/ymmarra/index.php?moduli=verbit&kirjain=i">I</a></div>
								<div class="init"><a href="/ymmarra/index.php?moduli=verbit&kirjain=j">J</a></div>
								<div class="init"><a href="/ymmarra/index.php?moduli=verbit&kirjain=k">K</a></div>
								<div class="init"><a href="/ymmarra/index.php?moduli=verbit&kirjain=l">L</a></div>
								<div class="init"><a href="/ymmarra/index.php?moduli=verbit&kirjain=m">M</a></div>
								<div class="init"><a href="/ymmarra/index.php?moduli=verbit&kirjain=n">N</a></div>
								<div class="init"><a href="/ymmarra/index.php?moduli=verbit&kirjain=o">O</a></div>
								<div class="init"><a href="/ymmarra/index.php?moduli=verbit&kirjain=p">P</a></div>
								<div class="init"><a href="/ymmarra/index.php?moduli=verbit&kirjain=r">R</a></div>
								<div class="init"><a href="/ymmarra/index.php?moduli=verbit&kirjain=s">S</a></div>
								<div class="init"><a href="/ymmarra/index.php?moduli=verbit&kirjain=t">T</a></div>
								<div class="init"><a href="/ymmarra/index.php?moduli=verbit&kirjain=u">U</a></div>
								<div class="init"><a href="/ymmarra/index.php?moduli=verbit&kirjain=v">V</a></div>
								<div class="init"><a href="/ymmarra/index.php?moduli=verbit&kirjain=y">Y</a></div>
								<div class="init"><a href="/ymmarra/index.php?moduli=verbit&kirjain=Ä">Ä</a></div>
						</div>					</div>
				</td>
				<td>
					<div id="main-content">
						<div id="path">
							<a href=".">Etusivu</a> &gt; <a href="/ymmarra/index.php?moduli=verbit&kirjain=L">L</a>						</div>
													<h1>LÖYTYÄ</h1>
						<table cellspacing="0" cellpadding="0" border="0">
							<tr>
								<td colspan="2" style="padding-bottom:10px;"><strong>Aktiivin indikatiivi</strong></td>
							</tr>
							<tr>
								<td><pre>PREESNES                   
minä      löydyn           
sinä      löydyt           
hän       löytyy           
me        löydymme         
te        löydytte         
he        löytyvät         

PASSIIVI
          löydytään        

IMPERFEKTI                 
         löydyin           
         löydyit           
         löytyi            
         löydyimme         
         löydyitte         
         löytyivät         

PASSIIVI
         löydyttiin        

PERFEKTI
olen     löytynyt          
olet     löytynyt          
on       löytynyt          
olemme   löytyneet         
olette   löytyneet         
ovat     löytyneet         

PASSIIVI
on       löydytty          

PLUSKVAMPERFEKTI
olin     löytynyt          
olit     löytynyt          
oli      löytynyt          
olimme   löytyneet         
olitte   löytyneet         
olivat   löytyneet         

PASSIIVI
oli      löydytty          
</pre></td>
								<td>&nbsp;&nbsp;&nbsp;</td>
								<td><pre>   KIELTOMUOTO
   en        löydy
   et        löydy 
   ei        löydy
   emme      löydy
   ette      löydy
   eivät     löydy


   ei        löydytä 

   
    en        löytynyt
    et        löytynyt
    ei        löytynyt
    emme      löytyneet
    ette      löytyneet
    eivät     löytyneet


   ei        löydytty 


   en      ole löytynyt
   et      ole löytynyt
   ei      ole löytynyt
   emme    ole löytyneet
   ette    ole löytyneet
   eivät   ole löytyneet


    ei      ole löydytty 


   en    ollut  löytynyt
   et    ollut  löytynyt
   ei    ollut  löytynyt
   emme  olleet löytyneet
   ette  olleet löytyneet
   eivät olleet löytyneet


    ei    ollut  löydytty
</pre></td>
							</tr>
						</table>
						<table cellspacing="0" cellpadding="0" border="0">
							<tr>
								<td colspan="2" style="padding-bottom:10px;"><strong>Aktiivin konditionaali</strong></td>
							</tr>
							<tr>
								<td><pre>PREESENS 
minä     löytyisin         
sinä     löytyisit         
hän      löytyisi          
me       löytyisimme       
te       löytyisitte       
he       löytyisivät       

PASSIIVI
         löydyttäisiin     

PERFEKTI
olisin   löytynyt          
olisit   löytynyt          
olisi    löytynyt          
olisimme löytyneet         
olisitte löytyneet         
olisivat löytyneet         

PASSIIVI
olisi    löydytty          
</pre></td>
								<td>&nbsp;&nbsp;&nbsp;</td>
								<td><pre> 
   en          löytyisi
   et          löytyisi
   ei          löytyisi
   emme        löytyisi
   ette        löytyisi
   eivät       löytyisi


    ei          löydyttäisi 


   en olisi    löytynyt
   et olisi    löytynyt
   ei olisi    löytynyt
   emme olisi  löytyneet
   ette olisi  löytyneet
   eivät olisi löytyneet


    ei olisi    löydytty
</pre></td>
							</tr>
						</table>
						<table cellspacing="0" cellpadding="0" border="0">
							<tr>
								<td colspan="2" style="padding-bottom:10px;"><strong>Aktiivin potentiaali</strong></td>
							</tr>
							<tr>
								<td><pre>PREESENS
minä     löytynen          
sinä     löytynet          
hän      löytynee          
me       löytynemme        
te       löytynette        
he       löytynevät        

PASSIIVI
         löydyttäneen      

PERFEKTI
lienen   löytynyt          
lienet   löytynyt          
lienee   löytynyt          
lienemme löytyneet         
lienette löytyneet         
lienevät löytyneet         

PASSIIVI
lienee   löydytty          
</pre></td>
								<td>&nbsp;&nbsp;&nbsp;</td>
								<td><pre> 
   en          löytyne
   et          löytyne
   ei          löytyne
   emme        löytyne
   ette        löytyne
   eivät       löytyne


    ei          löydyttäne 


   en    liene löytynyt
   et    liene löytynyt
   ei    liene löytynyt
   emme  liene löytyneet
   ette  liene löytyneet
   eivät liene löytyneet


    ei    liene löydytty
</pre></td>
							</tr>
						</table>
						<table cellspacing="0" cellpadding="0" border="0">
							<tr>
								<td colspan="2" style="padding-bottom:10px;"><strong>Aktiivin imperatiivi</strong></td>
							</tr>
							<tr>
								<td><pre>PREESENS

(sinä)   löydy             
(hän)    löytyköön         
(me)     löytykäämme       
(te)     löytykää          
(he)     löytykööt         

PASSIIVI
         löydyttäköön      

PERFEKTI

ole      löytynyt          
olkoon   löytynyt          
olkaamme löytyneet         
olkaa    löytyneet         
olkoot   löytyneet         

PASSIIVI

olkoon   löydytty          
</pre></td>
								<td>&nbsp;&nbsp;&nbsp;</td>
								<td><pre> 

   älä         löydy  
   älköön      löytykö
   älkäämme    löytykö
   älkää       löytykö
   älkööt      löytykö


    älköön      löydyttäkö 



   älä ole       löytynyt
   älköön olko   löytynyt
   älkäämme olko löytyneet
   älkää olko    löytyneet
   älkööt olko   löytyneet



    älköön olko   löydytty
</pre></td>
							</tr>
						</table>
						<table cellspacing="0" cellpadding="0" border="0">
							<tr>
								<td colspan="2" style="padding-bottom:10px;"><strong>Verbin nominaalimuodot</strong></td>
							</tr>
							<tr>
								<td><pre>I INFINITIIVI              

Lyhyempi muoto:            
         löytyä            

Pitempi muoto:             
         löytyäkseni       
         löytyäksesi
         löytyäkseen
         löytyäksemme
         löytyäksenne
         löytyäkseen

III  INFINITIIVI           

inessiivi    löytymässä    
elatiivi     löytymästä    
illatiivi    löytymään     
adessiivi    löytymällä
abessiivi    löytymättä    
instruktiivi löytymän      
                           
Passiivi
instruktiivi löydyttämän   
                           
                           
</pre></td>
								<td>&nbsp;&nbsp;&nbsp;</td>
								<td><pre> II INFINITIIVI

 inessiivi    löytyessä 
 instruktiivi löytyen

 Passiivi
 inessiivi    löydyttäessä 






 IV INFINITIIVI

 nominatiivi  löytyminen
 partitiivi   löytymistä
  

 I PARTISIIPPI 
 aktiivi      löytyvä
 passiivi     löydyttäva 

 II PARTISIIPPI 
 aktiivi      löytynyt 
 passiivi     löydytty
</pre></td>
							</tr>
						</table>

					</div>
				</td>
			</tr></table>		</div>
		<div id="footer"><a href="http://www.oph.fi/"><img src="i/oph_logo_ymmarrasuomea.gif" width="157" height="35" alt="OPH" /></a></div>
	</div>
</body>
</html>
